臺灣高等法院臺中分院刑事裁定　
110年度聲字第1017號
聲  請  人  臺灣高等檢察署臺中檢察分署檢察官
受  刑  人  陳亨豪



上列聲請人因受刑人數罪併罰有二裁判以上，聲請定其應執行之
刑（聲請案號：110年度執聲字第472號），本院裁定如下：
    主  文
陳亨豪因犯如附表所示各罪所處之徒刑，應執行有期徒刑參年陸
月。 
    理  由
一、聲請意旨略以：上列受刑人陳亨豪因偽造文書數罪，先後經
    判決確定如附表，數罪中雖有刑法第50條第1 項但書所列之
    情形，惟受刑人已請求檢察官聲請定應執行刑，有臺灣彰化
    地方檢察署民國110年3月25日請求定應執行刑調查表足稽，
    應依刑法第50條第2 項、第53條、第51條第5 款規定，定其
    應執行之刑，爰依刑事訴訟法第477 條第1 項聲請裁定等語
    。
二、按裁判確定前犯數罪者，併合處罰之；數罪併罰，有二裁判
    以上者，依刑法第51條之規定，定其應執行之刑；又宣告多
    數有期徒刑，於各刑中之最長期以上，各刑合併之刑期以下
    定其刑期，但不得逾30年。刑法第50條第1 項前段、第53條
    、第51條第5 款分別定有明文。次按，數罪併罰之定應執行
    之刑，係出於刑罰經濟與責罰相當之考量，並非予以犯罪行
    為人或受刑人不當之利益，為一種特別的量刑過程，相較於
    刑法第57條所定科刑時應審酌之事項係對一般犯罪行為之裁
    量，為定應執行刑之宣告，乃對犯罪行為人本身及所犯各罪
    之總檢視，除應考量行為人所犯數罪反應出之人格特性，並
    應權衡審酌行為人之責任與整體刑法目的及相關刑事政策，
    在量刑權之法律拘束性原則下，依刑法第51條第5 款之規定
    ，採限制加重原則，以宣告各刑中之最長期為下限，各刑合
    併之刑期為上限，但最長不得逾30年，資為量刑自由裁量權
    之外部性界限，並應受法秩序理念規範之比例原則、平等原
    則、責罰相當原則、重複評價禁止原則等自由裁量權之內部
    抽象價值要求界限之支配，以使輕重得宜，罰當其責，俾符
    合法律授與裁量權之目的，以區別數罪併罰與單純數罪之不
    同，兼顧刑罰衡平原則（最高法院100 年度臺抗字第440 號
    刑事裁定意旨參照）。
三、經查：受刑人陳亨豪因竊盜等數罪，經臺灣臺中地方法院、
    臺灣彰化地方法院及本院先後判處如附表所示之刑確定，有
    各該案件判決及臺灣高等法院被告前案紀錄表在卷可查。又
    受刑人所犯如附表編號1、9至11所示之罪，乃得易科罰金、
    得易服社會勞動之罪，編號2至8 所示之罪則屬不得易科罰
    金、不得易服社會勞動之罪，依刑法第50條第1 項但書，原
    不得併合處罰，惟受刑人於民國110 年3 月25日向檢察官聲
    請定應執行刑，此有臺灣彰化地方檢察署刑法第50條第1項
    但書案件是否聲請定刑聲請書1 份在卷可憑（本院卷第15 
    頁），故本院認檢察官聲請定其應執行之刑為合法正當，應
    予准許。爰審酌受刑人所犯如附表所示各罪之犯罪態樣、時
    間間隔、侵害法益、各罪依其犯罪情節所量定之刑，及所犯
    如附表編號2至編號4所示之罪，前經臺灣彰化地方法院以10
    8年度易字第1042號判決定應執行刑為有期徒刑1年10月，另
    編號7至8所示之罪，前經本院以109年度上易字第1057號判
    決定應執行刑為有期徒刑1年6月，編號9至11所示之罪，前
    經臺灣彰化地方法院以109年度易字第110號判決定應執行刑
    為有期徒刑5月，有各該案件判決及臺灣高等法院被告前案
    紀錄表在卷可查，暨考量前述比例原則、平等原則、責罰相
    當原則、重複評價禁止原則等自由裁量權之內部抽象價值要
    求之界限，爰合併定其應執行之刑如主文所示。
四、依刑事訴訟法第477 條第1 項，刑法第50條第2 項、第53條
    、第51條第5 款，裁定如主文。
中　　華　　民　　國　　110 　年　　4 　　月　　27　　日
                刑事第一庭　審判長法　官　江 德 千
                                  法　官　高 增 泓
                                  法　官　簡 源 希
以上正本證明與原本無異。
不得抗告。
                                  書記官  吳 麗 琴
　　　　　　　　　　　　　　　　　
中　　華　　民　　國　　110 　年　　4 　　月　　27　　日
附表：受刑人陳亨豪定應執行刑案件一覽表 
編　　　　　號  1 2 3 罪　　　　　名  竊盜 竊盜 竊盜 宣　　告　　刑  有期徒刑4月 有期徒刑9月 有期徒刑8月 犯　罪　日　期  108年6月21日 107年11月26日 108年3月18日 偵查(自訴)機關 年度案號  臺中地檢108年度偵字第32761號 彰化地檢108年度偵緝字第371、373號、108年度偵字第8238號 彰化地檢108年度偵緝字第371、373號、108年度偵字第8238號 最　後 事實審 法　  院 臺中地院 中高分院 中高分院  案　  號 109年度易字第386號 109年度上易字第229號 109年度上易字第229號  判決日期 109年4月17日 109年6月10日 109年6月10日 確　定 判　決 法　　院 臺中地院 中高分院 中高分院  案　　號 109年度易字第386號 109年度上易字第229號 109年度上易字第229號  確定日期 109年5月7日 109年6月10日 109年6月10日 是否為得易科 罰金之案件  是 否 否 備註  臺中地檢109年度執字第15642號(110年度執緝字第491號) 彰化地檢109年度執字第3508號(110年度執緝字第113號)編號2-4號應執行1年10月 彰化地檢109年度執字第3508號(110年度執緝字第113號)編號2-4號應執行1年10月 
附表：受刑人陳亨豪定應執行刑案件一覽表 
編　　　　　號  4 5 6 罪　　　　　名  竊盜 竊盜 竊盜 宣　　告　　刑  有期徒刑7月 有期徒刑1年 有期徒刑8月 犯　罪　日　期  108年5月22日 107年5月3日 109年2月24日 偵查(自訴)機關 年度案號  彰化地檢108年度偵緝字第371、373號、108年度偵字第8238號 彰化地檢108年度偵字第9437號 彰化地檢109年度偵緝字第239號 最　後 事實審 法　  院 中高分院 中高分院 彰化地院  案　  號 109年度上易字第229號 109年度上易字第285號 109年度易字第651號  判決日期 109年6月10日 109年7月23日 109年9月8日 確　定 判　決 法　　院 中高分院 中高分院 彰化地院  案　　號 109年度上易字第229號 109年度上易字第285號 109年度易字第651號  確定日期 109年6月10日 109年7月23日 109年10月22日 是否為得易科 罰金之案件  否 否 否 備註  彰化地檢109年度執字第3508號(110年度執緝字第113號)編號2-4號應執行1年10月 彰化地檢109年度執字第4693號(110年度執緝字第114號) 彰化地檢109年度執字第5310號 
附表：受刑人陳亨豪定應執行刑案件一覽表 
編　　　　　號  7 8 9 罪　　　　　名  竊盜 竊盜 偽造文書 宣　　告　　刑  有期徒刑9月 有期徒刑1年 有期徒刑2月 犯　罪　日　期  107年7月30日 108年3月22日 107年7月30日 偵查(自訴)機關 年度案號  彰化地檢108年度偵字第10567、11718號 彰化地檢108年度偵字第10567、11718號 彰化地檢108年度偵字第10567、11718號 最　後 事實審 法　  院 中高分院 中高分院 中高分院  案　  號 109年度上易字第1057號 109年度上易字第1057號 109年度上易字第1057號  判決日期 109年12月2日 109年12月2日 109年12月2日 確　定 判　決 法　　院 中高分院 中高分院 中高分院  案　　號 109年度上易字第1057號 109年度上易字第1057號 109年度上易字第1057號  確定日期 109年12月2日 109年12月2日 109年12月2日 是否為得易科 罰金之案件  否 否 是 備註  彰化地檢110年度執字第106號(110年度執緝字第116號)編號7-8號應執行1年6月 彰化地檢110年度執字第106號(110年度執緝字第116號)編號7-8號應執行1年6月 彰化地檢110年度執字第107號(110年度執緝字第117號)編號9-11號應執行5月 
附表：受刑人陳亨豪定應執行刑案件一覽表 
編　　　　　號  10 11  罪　　　　　名  偽造文書 偽造文書  宣　　告　　刑  有期徒刑2月 有期徒刑3月  犯　罪　日　期  107年7月30日 108年3月22日  偵查(自訴)機關 年度案號  彰化地檢108年度偵字第10567、11718號 彰化地檢108年度偵字第10567、11718號  最　後 事實審 法　  院 中高分院 中高分院   案　  號 109年度上易字第1057號 109年度上易字第1057號   判決日期 109年12月2日 109年12月2日  確　定 判　決 法　　院 中高分院 中高分院   案　　號 109年度上易字第1057號 109年度上易字第1057號   確定日期 109年12月2日 109年12月2日  是否為得易科 罰金之案件  是 是  備註  彰化地檢110年度執字第107號(110年度執緝字第117號)編號9-11號應執行5月 彰化地檢110年度執字第107號(110年度執緝字第117號)編號9-11號應執行5月